【裁判字號】    99,簡上,196
【裁判日期】    991029
【裁判案由】    妨害自由等
【裁判全文】
臺灣臺南地方法院刑事判決             99年度簡上字第196號
上  訴  人  甲○○
即  被  告
上列上訴人即被告因妨害自由等案件，不服本院99年度簡字第
1027號中華民國99年4月28日第一審簡易判決（聲請簡易判決處
刑書案號：99年度偵字第832號），提起上訴，本院管轄之第二
審合議庭判決如下：
    主  文
上訴駁回。
甲○○緩刑貳年。
    事 實 及 理 由
一、本案經本院審理結果，認第一審判決以上訴人即被告甲○○
    觸犯刑法第302條第1項之妨害自由罪、第305條之恐嚇罪、
    第354條之毀損罪，依刑事訴訟法第449條第1項前段、第454
    條第2項，刑法第302條第1項、第305條、第354條、第41條
    第1項前段、第51條第6款，刑法施行法第1條之1，判處被告
    拘役20日（恐嚇）、拘役30日（妨害自由）、拘役30日（毀
    損），應執行拘役60日，並諭知如易科罰金，以新臺幣1000
    元折算1日，其認事用法及量刑均無不當，應予維持；並引
    用第一審判決書記載之事實、證據及理由（如附件）。
二、被告上訴意旨未指摘原審判決有任何認事用法違背法令之處
    ，其空言提起上訴，為無理由，應予駁回。末查被告前於85
    年間因賭博案件經本院判處有期徒刑6月，於85年8月20日易
    科罰金執行完畢後，迄今未曾再受有期徒刑以上刑之宣告，
    有臺灣高等法院被告前案紀錄表1份在卷可按，其因一時思
    慮未周，致罹此罪名，為警查獲後始終坦承犯罪，且已與被
    害人達成和解，並賠償部分金額，尚有悔意，經此起訴審判
    科刑，已足促其警惕，信無再犯之虞，本院認上開宣告之刑
    ，以暫不執行為適當，爰併宣告緩刑2年，以啟自新。
據上論斷，應依刑事訴訟法第455條之1第1項、第3項、第373條
、第368條，刑法第74條第2款，判決如主文。
本案經檢察官乙○○到庭執行職務。
中    華    民    國    99    年    10    月    29    日
                  刑事第四庭  審判長  法  官  鄧希賢
                                      法  官  卓穎毓
                                      法  官  高如宜
以上正本證明與原本無異。
不得上訴。
                                      書記官  陳慧玲
中    華    民    國    99    年    10    月    29    日
附錄本案論罪科刑法條全文：
刑法第302條
私行拘禁或以其他非法方法，剝奪人之行動自由者，處5年以下
有期徒刑、拘役或3百元以下罰金。
因而致人於死者，處無期徒刑或7年以上有期徒刑，致重傷者，
處3年以上10年以下有期徒刑。
第 1 項之未遂犯罰之。
刑法第305條
以加害生命、身體、自由、名譽、財產之事，恐嚇他人致生危害
於安全者，處2年以下有期徒刑、拘役或3百元以下罰金。
刑法第354條
毀棄、損壞前二條以外之他人之物或致令不堪用，足以生損害於
公眾或他人者，處2年以下有期徒刑、拘役或5百元以下罰金。

司法院資訊處製作；財團法人民間司法改革基金會備份。
